【裁判字號】    89,易,3437
【裁判日期】    891226
【裁判案由】    家庭暴力之傷害罪
【裁判全文】
台灣台中地方法院刑事判決                        八十九年度易字第三四三七號
    公  訴  人  台灣台中地方法院檢察署檢察官
    被      告  丙○○
右列被告因家庭暴力之傷害案件，經檢察官聲請簡易判決處刑（八十九年度偵字第一
二五七四號），本院改依通常程序審理，並判決如左︰
    主  文
丙○○傷害人之身體，處有期徒刑貳月，如易科罰金以參佰元折算壹日。
    事  實
一、丙○○為戊○○之配偶，二人間具有家庭暴力防治法第三條第一款所定之家庭成
    員關係。緣戊○○因與丙○○感情不睦，而未與丙○○共同居住，嗣因法院判決
    戊○○應與丙○○履行同居之義務，戊○○乃於民國八十八年十一月二十四日晚
    間返回台中縣潭子鄉○○村○○街○段六十九之一號丙○○家中，旋並帶同女兒
    劉倖雯至隔壁即位於台中縣潭子鄉○○街七十三號之甲○○、己○○夫婦家中聊
    天。嗣丙○○即夥同母親乙○○○及胞妹丁○○等人至甲○○家中找告訴人，並
    出言不遜，而與告訴人發生爭吵，後因甲○○之兒子出面叫丙○○等人回自己家
    去吵，丙○○等人乃走出甲○○家中，詎丙○○等人甫走至上址住處門口，又因
    與戊○○發生口角，而基於使人受普通傷害之犯意，於同日晚上八時五十分許，
    在該址家中門前，出手猛抓戊○○之左手臂，並徒手推打戊○○胸前，致戊○○
    受有左臂瘀傷二×二公分二處、左前臂瘀傷二×零點五公分、胸部挫傷等傷害。
二、案經戊○○訴由台中縣警察局豐原分局報告臺灣臺中地方法院檢察署檢察官聲請
    簡易判決處刑，本院改依通常程序審理。
    理  由
一、訊據丙○○固坦承於右揭時地與告訴人戊○○發生爭吵之事實，惟矢口否認有何
    傷害犯行，辯稱：伊只與戊○○發生爭吵，未曾出手打戊○○，反係戊○○出手
    推倒伊母親乙○○○受傷云云。惟查，右揭事實，業據告訴人指訴歷歷，核與在
    場證人即被告與告訴人所生之女兒劉倖雯（十九歲）於審理中證述情節相符。次
    查，被告於八十九年九月七日先係具狀辯稱：「．．．，（告訴人）出手將被告
    之母推倒在地而受傷，因被告之母親已高齡六十八歲，被告遂將母親拉起，此時
    被告正欲轉身責問告訴人為何對老人家如此無理對待時，告訴人已趁隙逃逸，不
    知去向，被告當時如何動手毆打告訴人？．．。」云云，嗣於八十九年十一月二
    十一日本院審理中卻又辯稱：「（告訴人所言）不實在，他打我母親，我才把他
    拉開。」云云，核其所辯先後不一，已難採信。又證人即被告母親乙○○○、胞
    妹丁○○於審理中雖均證稱：八十八年十一月二十四日晚上告訴人確有推打乙○○○云云，惟乙○○○、丁○○均為被告至親，所證本有偏頗被告之虞，參以案
    發當晚實係被告、夥同乙○○○、丁○○共同至甲○○夫婦上址家中找告訴人，
    並出言不遜而與告訴人發生爭吵，嗣丁○○即出手打劉倖雯，丁○○並在後退時
    碰到乙○○○，致使乙○○○往後坐下去，碰到甲○○家中所堆放之箱子，嗣甲○○之兒子即出面叫被告等人回自己家去吵等節，亦經證人甲○○、己○○於審
    理中結證屬實，是證人乙○○○、丁○○二人所證，尚難據為有利於被告之認定
    。綜上所述，被告所辯顯與事實不符，尚難採信，此外復有臺灣省立豐原醫院出
    具之告訴人受傷之診斷證明書一紙在卷可稽，事證明確，被告犯行堪以認定。
二、核被告所為，係犯刑法第二百七十七條第一項之傷害罪，屬家庭暴力防治法第二
    條第二項之家庭暴力罪。爰審酌被告犯罪之動機、目的、手段、告訴人之傷勢非
    重、被告犯罪後猶飾詞圖卸刑責，未見悔意之態度及迄未與告訴人達成和解等一
    切情狀，量處如主文所示之刑，並諭知易科罰金之折算標準。
據上論斷，應依刑事訴訟法第四百五十二條、二百九十九條第一項前段，刑法第二百
七十七條第一項、第四十一條，罰金罰鍰提高標準條例第一條前段、第二條，判決如
主文。
中    華    民    國    八十九    年      十二      月      二十六      日
                                        法  官  江  奇  峰
右正本證明與原本無異。
如不服本判決，應於送達後十日內向本院提出上訴狀(須附繕本)，上訴於台灣高等
法院台中分院。
                                        書記官
中    華    民    國    八十九    年      十二      月       二十六     日
附錄論罪科刑法條
刑法第二百七十七條第一項︰傷害人之身體或健康者，處三年以下有期徒刑拘役或
一千以下罰金。


司法院資訊處製作；財團法人民間司法改革基金會備份。
